【裁判字號】    95,台上,6769
【裁判日期】    951207
【裁判案由】    違反毒品危害防制條例等罪
【裁判全文】
最高法院刑事判決            九十五年度台上字第六七六九號
上  訴  人  甲○○
上列上訴人因違反毒品危害防制條例等罪案件，不服台灣高等法
院高雄分院中華民國九十五年九月十四日第二審判決（九十五年
度上訴字第一一八七號，起訴案號：台灣高雄地方法院檢察署九
十五年度毒偵字第二九七八號），提起上訴，本院判決如下：
    主  文
上訴駁回。
    理  由
壹、施用第一級毒品部分：
按刑事訴訟法第三百七十七條規定，上訴於第三審法院，非以判
決違背法令為理由，不得為之。是提起第三審上訴，應以原判決
違背法令為理由，係屬法定要件。如果上訴理由書狀並未依據卷
內訴訟資料，具體指摘原判決不適用何種法則或如何適用不當，
或所指摘原判決違法情事，顯與法律規定得為第三審上訴理由之
違法情形，不相適合時，均應認其上訴為違背法律上之程式，予
以駁回。本件施用第一級毒品部分之上訴意旨略稱：上訴人因持
有毒品案件，於檢察官偵查中，經司法警察借提已供出毒品來源
係「仙仔」、高一帆等人，雖主嫌未查獲，但高一帆等人已被逮
捕，高雄市政府警察局前鎮分局（下稱前鎮分局）確實已破獲上
訴人所述之販毒情事，依法應減輕其刑。又上訴人於前鎮分局借
提訊問時，並檢舉高一帆、廖坤章、趙泰佑等人涉及陸振和命案
重大案件之犯案經過，經檢察官同意將上訴人轉為污點證人，因
而得以偵破該重大刑事案件。然於上訴人所涉之本案審判中，檢
察官未依職權準用證人保護法第十四條第二項規定，建請法院予
以免除其刑，有已受請求之事項未予判決之判決不適用法則之違
背法令等語。
惟查：本件原判決撤銷第一審關於連續施用第一級毒品罪部分之
科刑判決，改判仍論處上訴人甲○○以連續施用第一級毒品罪刑
，係依憑上訴人之自白，扣案如原判決附表一、三所示之毒品海
洛因（驗後）、法務部調查局鑑定通知書及高雄市立凱旋醫院濫
用藥物尿液檢驗報告等證據，為論罪之依據。並敘明上訴人雖辯
稱已供出毒品來源，因而破獲，依法應減輕其刑云云。惟上訴人
僅供出其毒品係向綽號「仙仔」之人購得，該綽號「仙仔」姓名
、年籍及如何聯繫均不詳，另其曾供出製造毒品來源（與本案施
用毒品無關），現由檢察官偵查中等情，有前鎮分局民國九十五
年八月七日高市警前分偵字第○九五○○一七七二三號函可稽，
卷查亦無就上訴人所施用毒品供出來源而被查獲之記載，所辯與
事實不符，並不足採。已就上訴人所辯予以指駁說明，核其論述
，與論理法則及證據法則皆無違背。且依上訴人於原審提出之辯
護狀所載，其僅泛稱供出毒品來源，並未指出該毒品來源為何人
，所謂已供出毒品來源高一帆等人，原審未依法減刑云云，自屬
非依卷證資料執以指摘原判決有何違背法令。又證人保護法第十
四條第二項係規定被告或犯罪嫌疑人雖非同法第二條所列刑事案
件之共犯，但於偵查中供述其犯罪前手（如施用毒品者指證販賣
者）、後手（販賣毒品者指證其後手販賣毒品者）或相關犯罪之
網絡（施用毒品者指證非販賣與伊毒品者，但有目睹販賣情事）
，因而使檢察官得以追訴與該犯罪相關之犯第二條所列刑事案件
之被告者，於符合第十四條第二項所定之條件，以經檢察官同意
者為限，就其因供述所涉之犯罪，得為不起訴處分。本件上訴人
指其於所犯施用毒品案件，向警檢舉供述高一帆等涉犯陸振和命
案，因而得以偵破該重大刑事案件。縱認屬實，尚與證人保護法
第十四條第二項所定要件有間。上訴人指其所涉本案施用毒品罪
，檢察官未依職權建請法院予以免除其刑云云，自有誤會。上訴
意旨所指各情，與法律規定得為第三審上訴理由之違法情形，不
相適合，應認其施用第一級毒品部分之上訴為違背法律上之程式
，予以駁回。
貳、施用第二級毒品部分：
按刑事訴訟法第三百七十六條所列各罪之案件，經第二審判決者
，不得上訴於第三審法院，為該法條所明定。本件上訴人甲○○
因違反毒品危害防制條例案件，就施用安非他命部分，原審係依
毒品危害防制條例第十條第二項規定論處罪刑，核屬刑事訴訟法
第三百七十六條第一款之案件。依首開說明，既經第二審判決，
此部分自不得上訴於第三審法院，上訴人猶提起上訴，顯為法所
不許，應予駁回。
據上論結，應依刑事訴訟法第三百九十五條前段，判決如主文。
中    華    民    國  九十五  年  十二    月    七    日
                      最高法院刑事第七庭
                          審判長法官  呂  潮  澤
                                法官  吳  昆  仁
                                法官  孫  增  同
                                法官  趙  文  淵
                                法官  吳      燦
      本件正本證明與原本無異
                                      書  記  官
中    華    民    國  九十五  年  十二    月   十三   日
                                                      Ｋ


司法院資訊處製作；財團法人民間司法改革基金會備份。
